zh-TW: 電子鼓墊演奏表面類型: 泡棉背襯橡膠; 混合; 網狀鼓皮; 橡膠; 矽膠; 其他
sv: Typ av spelyta för elektronisk trumplatta: Skumbakat gummi; Hybrid; Meshskinn; Gummi; Silikon; Övrigt
th: ประเภทพื้นผิวของแป้นกลองไฟฟ้า: ยางรองโฟม; ไฮบริด; หนังมุ้ง; ยาง; ซิลิโคน; อื่นๆ
pt-BR: Tipo de superfície de toque do pad de bateria eletrônica: Borracha com reforço de espuma; Híbrido; Mesh; Borracha; Silicone; Outro
fr: Type de surface de jeu du pad de batterie électronique: Caoutchouc avec support en mousse; Hybride; Peau maillée; Caoutchouc; Silicone; Autre
de: Art der Spielfläche des elektronischen Drum-Pads: Schaumstoffunterlegter Gummi; Hybrid; Mesh Head; Gummi; Silikon; Sonstige
hr-HR: Vrsta površine za sviranje elektroničkog bubnja: Guma s podlogom od pjene; Hibridna; Mrežasta opna; Guma; Silikon; Ostalo
it: superficie di gioco del pad per batteria elettronica: Gomma con retro in schiuma; Ibrida; Pelle mesh; Gomma; Silicone; Altro
pt-PT: tipo de superfície de toque do pad de bateria eletrónica: Borracha com suporte de espuma; Híbrido; Pele de rede; Borracha; Silicone; Outro
ro-RO: Tipul suprafeței de joc a pad-ului de tobă electronică.: Cauciuc cu suport de spumă; Hibrid; Față de tobă tip plasă (Mesh); Cauciuc; Silicon; Altele
bg-BG: Тип повърхност за свирене на пад за електронни барабани: Гума с подложка от пяна; Хибридна; Мрежеста кожа; Гума; Силикон; Други
es: Tipo de superficie de ejecución de almohadillas de batería electrónica: Goma con respaldo de espuma; Híbrido; Parche de malla; Goma; Silicona; Otro
nb: Elektronisk trommepad spilleflatetype: Gummi med skumbakside; Hybrid; Mesh-skinn; Gummi; Silikon; Annet
en: Electronic drum pad playing surface type: Foam-backed rubber; Hybrid; Mesh head; Rubber; Silicone; Other
nl: Elektronische drumpad speeloppervlak type: Rubber met schuimlaag; Hybride; Gaasvel; Rubber; Siliconen; Overige
sl-SI: Tip udarne površine elektronskega bobna: Guma na penasti podlagi; Hibridna; Mrežasta opna; Guma; Silikon; Drugo
fi: Elektronisen rumpupadin soittopinnan tyyppi: Vaahtomuovitaustainen kumi; Hybridi; Verkkokalvo; Kumi; Silikoni; Muu
ru: Тип игровой поверхности электронного барабанного пэда: Резина на пенной основе; Гибридная; Сетчатый пластик; Резина; Силикон; Другое
da: Type af spilleflade på det elektroniske trommeskind: Gummi med skumbagside; Hybrid; Mesh-skind; Gummi; Silikone; Andet
el: Τύπος επιφάνειας παιξίματος ηλεκτρονικού τυμπάνου: Καουτσούκ με αφρώδη επένδυση; Υβριδικό; Διχτυωτή μεμβράνη (mesh head); Καουτσούκ; Σιλικόνη; Άλλο
tr: Elektronik davul pad çalma yüzeyi türü: Köpük destekli kauçuk; Hibrit; File deri; Kauçuk; Silikon; Diğer
ko: 전자 드럼 패드 연주면 유형: 폼 백 고무; 하이브리드; 메쉬 헤드; 고무; 실리콘; 기타
ja: 電子ドラムパッドの演奏面タイプ: フォームバックラバー; ハイブリッド; メッシュヘッド; ラバー; シリコン; その他
vi: Loại bề mặt chơi của trống điện tử: Cao su có lớp lót mút; Hỗn hợp; Mặt lưới; Cao su; Silicone; Khác
pl: Typ powierzchni gry pada perkusji elektronicznej: Guma na piance; Hybrydowa; Naciąg siateczkowy; Guma; Silikon; Inne
lt-LT: Elektroninio būgno pado grojamojo paviršiaus tipas: Guma su porolono pagrindu; Hibridinis; Tinklinis plastikas; Guma; Silikonas; Kita
sk-SK: Typ hracieho povrchu údernej plochy elektronického bubna: Guma s penovým podkladom; Hybridný; Sieťová blana; Guma; Silikón; Iné
cs: Typ hrací plochy elektronického bicího padu: Guma s pěnovou podložkou; Hybridní; Síťovaná blána; Guma; Silikon; Jiné
zh-CN: 电子鼓垫击打表面类型: 泡棉背衬橡胶; 混合; 网面鼓皮; 橡胶; 硅胶; 其他
hu: Elektronikus dobpad játékfelület típusa: Habbal bélelt gumi; Hibrid; Hálós bőr; Gumi; Szilikon; Egyéb